【裁判字號】    95,上訴,461
【裁判日期】    950411
【裁判案由】    毒品危害防制條例
【裁判全文】
臺灣高等法院刑事判決
上  訴  人  臺灣板橋地方法院檢察署檢察官
被      告  甲○○
上列上訴人因被告違反毒品危害防制條例案件，不服臺灣板橋地
方法院94年度訴字第1667號，中華民國94年11月30日第一審判決
（起訴案號：臺灣板橋地方法院檢察署94年度毒偵字第3561號；
移送併辦案號：臺灣板橋地方法院檢察署94年度毒偵字第3962號
），提起上訴，本院審理中，檢察官移送併辦（併辦案號：臺灣
臺北地方法院檢察署：94年度毒偵字第2725號），本院判決如下
：
    主  文
上訴駁回。
    事  實
一、甲○○前因違反毒品危害防制條例案件，經臺灣板橋地方法
    院先後兩次裁定送觀察、勒戒後，均認無繼續施用之傾向，
    分別於民國（下同）88年2月9日及89年7月4日執行完畢釋放
    ，並經臺灣板橋地方法院檢察署檢察官於88年2月9日以88年
    度偵字第2741號、及於89年7月4日以89年度毒偵字第1626號
    為不起訴處分確定。詎甲○○仍未能戒除毒癮，復基於施用
    第一級毒品海洛因之概括犯意，自94年3月初某日起至同年6
    月7日止，在其位於臺北縣中和市○○路581巷31弄51之2號
    住處，連續以將海洛因粉末加入香菸中抽菸之方式施用第一
    級毒品海洛因，嗣分別於下列時地為警查獲：(一)於94年3月6
    日22時許，在桃園縣龜山鄉○○路○段161號前為警攔查時當
    場查獲，並扣得第一級毒品海洛因1包（淨重0.14公克）。
    (二)於94年6月7日15時許，在臺北市○○路23 2號6樓之2為警
    當場查獲，並扣得第一級毒品海洛因2包（共淨重1.54公克
    ）及海洛因殘渣袋三只、暨第二級毒品安非他命1小包（因
    甲○○曾因施用第二級毒品，經臺灣板橋地方法院於94年6
    月24日以94年簡字第1845號判決有期徒刑五月確定，此次之
    施用第二級毒品之犯行，為該案既判力所及，檢察官對此另
    為不起訴處分）。
二、案經桃園縣政府警察局龜山分局及臺北市政府警察局刑事警
    察大隊分別報請臺灣板橋地方法院檢察署檢察官偵查起訴暨
    移送併案審理，又經臺北市政府警察局刑事警察大隊移送臺
    灣臺北地方法院檢察署檢察官移送本院併案審理。
    理  由
一、上揭事實業據被告甲○○於原審審理中全部坦白承認，且其
    於94年3月6日、同年6月7日經警採集尿液送驗結果，均呈鴉
    片類嗎啡陽性反應等情，有臺灣尖端生技醫藥股份限公司濫
    用藥物檢驗報告（尿液檢體編號：J2700）、臺灣檢驗科技
    股份有限公司濫用藥物尿液檢驗報告（報告編號：CH/2005/
    60385）、鑑定人結文及臺北市政府警察局偵辦毒品案件尿
    液檢體委驗單各一份附卷可按（參見毒偵字第1717號卷第40
    頁，毒偵字第3962號卷第18頁、第19頁、第20頁）。此外並
    有海洛因三包（共淨重1.68公克）、海洛因殘渣袋三只扣案
    可資佐證；又扣案之白粉三包經送法務部調查局鑑定結果均
    含第一級毒品海洛因成分等情，亦有該局鑑定通知書二紙附
    卷可佐（調科壹字000000000號、調科壹字第020007337 號
    ）（參見毒偵字第1717號卷第38頁，原審卷第33頁），堪認
    被告前開自白應與事實相符；又被告有如事實欄所載之毒品
    執行前科，有本院被告前案紀錄表、如事實欄所示之不起訴
    處分書各一份附卷可按（參見本院卷第9頁至第11頁，毒偵
    字第3561號卷第14頁反面）。被告於觀察、勒戒執行完畢釋
    放後，五年內再犯本件施用第一級毒品之罪，事證明確，其
    犯行堪予認定。
二、查海洛因為毒品危害防制條例第2 條第2 項第1 款所列之第
    一級毒品，不得非法持有、施用，核被告甲○○所為，係犯
    同條例第10條第1項之施用第一級毒品罪。其於施用前後持
    有毒品之行為，應為其施用毒品之犯行所吸收，不另論罪。
    其先後多次施用第一級毒品之犯行，時間緊接，犯罪構成要
    件相同，顯係基於概括之犯意反覆為之，應依連續犯之規定
    論以一罪並加重其刑。被告如犯罪事實欄一之(二)部分之犯行
    ，雖未據檢察官起訴，惟此部分與已起訴部分（犯罪事實欄
    一之(一)部分），有連續犯之關係，前已敘明，屬裁判上一罪
    ，應為起訴效力所及，本院自得一併審究（此部分原審漏未
    論述，應予補正）。
三、原審審酌被告前因施用毒品案件經送觀察勒後，獲不起訴處
    分，竟不思戒除毒癮，改過自新，而又連續施用第一級毒品
    海洛因，期間並曾為警查獲，仍不知警惕，復行施用，所為
    殊非可取，惟考量被告本件施用毒品次數不多，犯後已經坦
    承犯行，態度良好，應有悔悟等一切情狀，適用毒品危害防
    制條例第10條第1項，刑法第11條前段、第56條，判決被告
    有期徒刑八月，扣案之殘渣袋三只，係被告將第一級毒品海
    洛因置入其中，用手按壓將海洛因粉末磨細，以便施用，是
    該殘渣袋內所殘餘之粉末確係第一級毒品海洛因無誤一節，
    業據被告於原審審理時供承明確；是本件扣案之第一級毒品
    海洛因三包（共淨重1.68公克）及附於扣案海洛因殘渣袋三
    只內之第一級毒品海洛因殘渣，均依毒品危害防制條例第18
    條第1項規定沒收銷燬；至扣案前開海洛因三包之包裝袋三
    只，及殘渣袋三只，則係被告分別用於包裝、研磨海洛因粉
    末所用，核其性質均為被告所有供犯本件施用毒品罪所用之
    物，均依刑法第38條第1項第2款宣告沒收，經核並無不合。
四、檢察官提起上訴略以，被告於94年6月7日15時許採尿前回溯
    26小時內某時，在不詳地點施用海洛因，於94年6月7日下午
    3時許，在臺北市○○路23 2號6樓之2為警當場查獲，並扣
    得第一級毒品海洛因2包（共淨重1.54公克）及海洛因殘渣
    袋三只，此部分犯行，原審未及審酌，指摘原判決不當。惟
    被告於94年6月7日被查獲之犯行，業經臺灣板橋地方法院檢
    察署檢察官移送原審併辦，原審業併予判決（因臺北市政府
    警察局刑事警察大隊分別報請臺灣板橋地方法院檢察署檢察
    官及臺灣臺北地方法院檢察署檢察官，致二檢察署分別移送
    原審及本院併案審理），檢察官之上訴，核無理由，應予駁
    回。
五、被告經合法傳喚，無正當理由不到庭，爰不待其陳述，逕行
    判決，併此敘明。
據上論斷，應依刑事訴訟法第368條、第371條，判決如主文。
本案經檢察官張秋雲到庭執行職務。
中     華      民      國    95   年    4    月  11   日
                刑事第十一庭
                        審判長法  官  張連財
                              法  官  楊照男
                              法  官  林明俊
以上正本證明與原本無異。
如不服本判決，應於收受送達後十日內向本院提出上訴書狀，其
未敘述上訴之理由者並得於提起上訴後十日內向本院補提理由書
（均須按他造當事人之人數附繕本）。
                              書記官  蕭進忠
中    華    民    國    95    年    4     月    17    日
附錄本案所犯法條全文
毒品危害防制條例第10條
施用第一級毒品者，處6月以上5年以下有期徒刑。
施用第二級毒品者，處3年以下有期徒刑。


司法院資訊處製作；財團法人民間司法改革基金會備份。
